臺灣新北地方法院刑事判決　　　　　　110年度審簡上字第5號
上　訴　人　臺灣新北地方檢察署檢察官
被　　　告　陳勁文






上列上訴人因被告偽造文書案件，不服本院中華民國109 年11月
27日109 年度審簡字第916 號第一審刑事簡易判決（起訴案號：
108 年度偵字第26044 號），提起上訴，本院管轄之第二審合議
庭判決如下︰
    主      文
上訴駁回。
    事實及理由
一、本案經本院審理結果，認原審認定被告陳勁文所為，係犯刑
    法第214 條之使公務員登載不實文書罪，並審酌被告智識思
    慮俱屬正常，遇事當尋合法途徑處理與解決，其竟捨此弗為
    ，謊稱不動產權狀遺失，致使公務員登載於職務上所製作之
    文書，足以生損害於告訴人戴建仲及政府機關對相關職掌事
    項管理之正確性，所為甚屬不該，益徵其法治觀念顯有偏差
    ，念及被告犯後尚知及時坦認犯行，態度非惡，兼衡被告犯
    罪之動機、目的、手段與情節、行為時未受特別刺激、平日
    生活與經濟狀況、智識程度、品性素行等一切情狀，量處拘
    役20日，併諭知易科罰金之折算標準等語，經核認事用法均
    無違誤，量刑尚屬妥適，應予維持，除補充被告於本院合議
    庭審理時之自白外，其餘均引用附件即原審判決書（含起訴
    書）記載之事實、證據及理由。
二、檢察官上訴意旨略以：被告與告訴人有財產糾紛，其明知坐
    落新北市○○區○○段000 地號土地及其上第11702 號、第
    11771 號、第11772 號建號建物（門牌號碼新北市○○區○
    ○路000 號）之土地及建物所有權狀，係由告訴人持有中並
    未遺失，仍向新北市板橋地政事務所以上揭土地建物所有權
    狀遺失為由，申請補發，侵害告訴人之財產權益，復因被告
    之不法行為導致告訴人之上揭土地建物處分權受阻礙，且迄
    今未與告訴人達成和解，尋求原諒，原審僅量處拘役20日，
    刑度難符告訴人期待，亦難收懲儆之效等語。
三、按量刑之輕重，係事實審法院得依職權自由裁量之事項，茍
    已斟酌刑法第57條各款所列情狀而未逾越法定刑度，則不得
    遽指為違法；又刑罰之量定，固屬法院自由裁量之職權行使
    ，但仍應審酌刑法第57條所列各款事由及一切情狀，為酌量
    輕重之標準，並非漫無限制；在同一犯罪事實與情節，如別
    無其他加重或減輕之原因，下級法院量定之刑，亦無過重或
    失輕之不當情形，則上級審法院對於下級審法院之職權行使
    ，原則上應予尊重（參最高法院72年台上字第6696號刑事判
    例、85年度台上字第2446號刑事判決意旨）。經查，原審判
    決就被告犯罪情節及科刑事項之量刑基礎，皆於理由內具體
    說明，業如前述，顯已斟酌刑法第57條各款所列之情狀，未
    見量刑過重過輕之裁量權濫用情形，且原審判決所處之刑，
    未逾越法定刑度，是本院審酌上情，認原審判決之量刑並無
    違法、失當。從而，上訴人上訴指摘原審判決量刑過輕等詞
    ，為無理由，應予駁回。
據上論斷，應依刑事訴訟法第455 條之1 第1 項、第3 項、第36
8 條、第373 條，判決如主文。
本案經檢察官鄧媛偵查起訴，由檢察官陳炎辰到庭執行職務。
中    華    民    國   110    年    11    月    2     日
                刑事第二十四庭  審判長法  官    潘長生
　
                                      法  官    徐子涵
　
                                      法  官    李俊彥
上列正本證明與原本無異。
不得上訴。
                                      書記官    林慈恩
中    華    民    國   110    年    11    月    2     日
附錄本案論罪科刑法條全文：
中華民國刑法第214 條
明知為不實之事項，而使公務員登載於職務上所掌之公文書，足
以生損害於公眾或他人者，處3 年以下有期徒刑、拘役或1 萬5
千元以下罰金。
--------------------------------------------------------
附件：
臺灣新北地方法院109 年度審簡字第916 號刑事簡易判決1 份。